臺灣士林地方法院交通事件裁定　　　　100年度交聲字第899號
　　　　　　　　　　　　　　　　　　100年度交聲字第902號
原處分機關　交通部公路總局臺北區監理所基隆監理站
異　議　人
即受處分人　高藝精密工業有限公司
法定代理人　陳俊明
上列異議人即受處分人因違反道路交通管理處罰條例案件，對於
交通部公路總局臺北區監理所基隆監理站中華民國100 年8 月24
日基監字第裁42-CG0000000、基監字第裁42-CG0000000號裁決書
（原舉發單號：北縣警交字第CG0000000 、CG0000000 號）聲明
異議，本院裁定如下：
    主  文
原處分均撤銷。
高藝精密工業有限公司汽車所有人，因汽車駕駛人行駛於快速公
路，行車速度超過規定之最高速限二十公里以上未滿四十公里，
處罰鍰新臺幣伍仟貳佰元；又汽車所有人，因汽車駕駛人在多車
道左轉彎，不先駛入內側車道，處罰鍰新臺幣玖佰元。
    理  由
一、原處分意旨略以：異議人即受處分人高藝精密工業有限公司
    （下稱高藝精密公司）所有之2919-QT 號自用一般小客車，
    於民國98年2 月8 日14時33分許，經人駕駛行經臺64線快速
    道路東向24.5公里處，該處行車限速為60公里，惟其經測速
    儀器測得時速為83公里，超速23公里，為舉發機關之執勤員
    警以科學儀器採證照片依法逕行舉發有「汽車行駛快速公路
    速度超過規定最高速限（20公里以上未滿40公里）」之違規
    ，經原處分機關依道路交通管理處罰條例第33條第1 項第1
    款之規定，裁處罰鍰新臺幣（下同）5,200 元，並依同條例
    第63條第1 項第1 款（原處分漏載第1 款）之規定，記違規
    點數1 點；異議人所有之前揭2919-QT 號自用一般小客車又
    於98年3 月28日18時5 分許，經人駕駛行經新北市○○區○
    ○路1 段與中興街口時，為警舉發有「在多車道左轉彎，不
    先駛入內側車道」之違規，原處分機關乃依道路交通管理處
    罰條例第48條第1 項第4 款、第63條第1 項第1 款（原處分
    漏載第1 款）之規定，裁處罰鍰900 元，並記違規點數1 點
    。
二、聲明異議意旨略以：異議人並不知道也未收到前揭2 紙罰單
    ，爰此聲明異議云云。
三、按汽車行駛於高速公路、快速公路或設站管制之道路，行車
    速度超過規定之最高速限或低於規定之最低速限者，處汽車
    駕駛人3,000 元以上6,000 元以下罰鍰，並記違規點數1 點
    ，道路交通管理處罰條例第33條第1 項第1 款、同條例第63
    條第1 項第1 款分別定有明文。次按汽車駕駛人轉彎時，有
    在多車道左轉彎，不先駛入內側車道之情形者，處600 元以
    上1,800 元以下罰鍰，並記違規點數1 點，道路交通管理處
    罰條例第48條第1 項第4 款、第63條第1 項第1 款亦有明文
    規定。再按違反道路交通管理事件，有關文書送達之程序，
    依行政程序法之規定，違反道路交通管理事件統一裁罰基準
    及處理細則第5 條定有明文；又對於機關、法人、非法人之
    團體之代表人或管理人為送達者，應向其機關所在地、事務
    所或營業所行之；於應送達處所不獲會晤應受送達人時，得
    將文書付與有辨別事理能力之同居人、受僱人或應送達處所
    之接收郵件人員；行政程序法第72條第2 項前段、第73條第
    1 項分別定有明文。
四、經查：
  (一)本件異議人高藝精密公司所有2919-QT 號自用一般小客車，
    於98年2 月8 日14時33分許，經人駕駛行經臺64線快速道路
    東向24.5公里處，為警舉發有「汽車行駛快速公路速度超過
    規定最高速限（20公里以上未滿40公里）」之違規事實；又
    於98年3 月28日18時5 分許，經人駕駛行經新北市○○區○
    ○路一段與中興街口，為警舉發有「在多車道左轉彎，不先
    駛入內側車道」之違規事實，皆為異議人所不爭執，並有臺
    北縣政府警察局（現已改制為新北市政府警察局）警交字第
    CG0000000 、CG0000000 號舉發違反道路交通管理事件通知
    單各1 紙及採證照片共3 幀在卷可稽，是異議人所有上開車
    輛確有經人駕駛於上開時間、上開路段違規之事實，均應堪
    認定。
  (二)另查異議人之公司所在地為「新北市汐止區○○○路393 巷
    13號」，代表人為「陳俊明」等情，有公司基本資料查詢表
    1 紙在卷可稽，是依前揭法文，自應向該址對高藝精密公司
    法定代理人陳俊明為送達。而本件原舉發機關新北市政府警
    察局分別於98年2 月26日及98年4 月6 日掣發舉發通知單，
    又分別於98年2 月27日及98年4 月7 日將舉發通知單以掛號
    郵件寄送至異議人之營業所即「新北市汐止區○○○路393
    巷13號」，並由異議人之法定代理人陳俊明親自簽收，有新
    北市政府警察局100 年4 月29日北市警交字第1000068364號
    函及所附之送達證書影本等件附卷足憑。另本件原處分機關
    復均於100 年8 月24日掣發裁決書，並均於100 年8 月24日
    送達於高藝精密公司法定代理人陳俊明收受。亦有各該送達
    證書在卷可考，足證本件舉發通知單及裁決書均已生合法送
    達之效力。是異議人空言否認未收受舉發通知單，與前揭證
    據不符，不足採信。
五、綜上所述，本件異議人2 次違規事證均屬明確，且異議人收
    受前揭舉通發知單後，均逾舉發通知單上所載明之應到案期
    限（分別為98年3 月28日及98年5 月6 日）60日以上，應分
    別依道路交通管理處罰條例第33條第1 項第1 款、第48條第
    1 項第4 款、違反道路交通管理事件統一裁罰基準及處理細
    則之裁罰基準表等規定分別處罰5,200 元及900 元。原處分
    機關分別依道路交通管理處罰條例第33條第1 項第1 款、第
    48條第1 項第4 款、第63條第1 項第1 款（原處分漏載第1
    款）、違反道路交通管理事件統一裁罰基準及處理細則之裁
    罰基準表等規定分別處罰5,200 元及900 元，並各記違規點
    數1 點，固非無見，然道路交通管理處罰條例第63條關於違
    規記點之規定，目的乃在於累積達一定點數後可執行吊扣或
    吊銷駕駛執照之處分，然本件受處分人既為法人，並無駕駛
    執照可供吊扣或吊銷，自不應於處分時另記違規點數，故原
    處分機關就裁處受處分人應記違規點數1 點之部分，均有未
    洽。受處分人異議意旨否認收受前揭裁決處分，雖無可採，
    然原處分既有前揭可議之處，即屬無可維持，應由本院予以
    撤銷，並就前揭違規行為，分別依道路交通管理處罰條例第
    33條第1 項第1 款、第48條第1 項第4 款、違反道路交通管
    理事件統一裁罰基準及處理細則之裁罰基準表等規定，分別
    裁處如主文第2 項所示之處分。至異議人另陳稱希望減輕壓
    力，請求降低罰鍰云云。惟查，本件異議人收受舉通發知單
    後，均逾舉發通知單上所載明之應到案期限（即98年3 月28
    日及98年5 月6 日）60日以上，已如前述，依前揭規定，自
    應裁罰如主文第2 項所示，異議人此部分主張，尚不足採，
    附此敘明。
據上論斷，應依道路交通事件處理辦法第19條前段，裁定如主文
。
中    華    民    國   100    年    12    月    6     日
                  交通法庭法  官  陳菊珍
以上正本證明與原本無異。
如不服本裁定應於送達後5 日內向本院提出抗告狀。
                          書記官  劉易柔
中    華    民    國   100    年    12    月    12    日